# 募集资金存放与使用情况的专项报告

提问人：764569751 时间：2022-03-04 21:14:53
陈老师：
您好！请教项目中遇到的问题：
上市公司A公司的下属子公司B公司于 2021 年 2 月在科创板上市，B公司本期收到募集资金 10 亿年报需出具募集资金存放与使用情况的专项报告，而A公司原募集资金 8 亿于 2021 年 6 月已结题，A公司于 2021 年 8 月出具了募集资金结题报告。
问题1:2021年A公司是否仍需出具 2021 年度募集资金存放与使用情况的专项报告？
问题2:若A公司需出具 2021 年度募集资金存放与使用情况的专项报告，B公司募集资金存放与使用情况的专项报告是否需要包含在A公司的 2021 年度募集资金存放与使用情况的专项报告中？
问题3:2022年A公司自己的募集资金已全部使用完了，仅剩B公司的募集资金没使用完，这种情况下A公司是否仍需出具募集资金存放与使用情况的专项报告，报告的内容即B公司募集资金存放与使用情况的专项报告的内容？
望老师能解答疑惑，谢谢！

回答人：chenyiwei
1 、我理解A仍需出具 2021 年度募集资金存放与使用情况的专项报告。但仅需涉及其自身募集资金的存放和使用情况，不用纳入B公司的募集资金。
2 、 2022 年度A无需再出具该报告。
即，该报告的编制者应当是对募集资金的存放和使用管理承担责任的主体（上市公司），且仅涉及该主体需承担该责任的这部分募集资金的存放和使用情况。